【裁判字號】    97,上訴,2897
【裁判日期】    970812
【裁判案由】    毒品危害防制條例
【裁判全文】
臺灣高等法院刑事判決                97年度上訴字第2897號
上  訴  人  臺灣板橋地方法院檢察署檢察官
被      告  甲○○
選任辯護人  林火炎律師
上列上訴人因被告毒品危害防制條例案件，不服臺灣板橋地方法
院97年度訴字第273號，中華民國97年3月10日第一審判決（起訴
案號：臺灣板橋地方法院檢察署96年度偵字第 27051號），提起
上訴，本院判決如下：
    主  文
上訴駁回。
    理  由
一、公訴意旨略以：被告甲○○基於幫助他人販賣第三級毒品愷
    他命之犯意，於96年10月下旬某日，於不詳時、地受「家偉
    」委託，以提供「家偉」之行動電話門號予真實姓名年籍不
    詳綽號「貝貝」之成年女子（以下簡稱「貝貝」），由「貝
    貝」自行與「家偉」聯絡，並代「家偉」確認買方身分之方
    式，仲介「家偉」出售愷他命予「貝貝」 1次。而被告因其
    仲介行為，於其本人向「家偉」購買愷他命時，即可獲取每
    公克愷他命折價100元至200元之利益，因認被告涉犯刑法第
    30條第 1項、毒品危害防制條例第4條第3項之幫助販賣第三
    級毒品罪嫌等語。
二、按犯罪事實應依證據認定之，無證據不得認定犯罪事實；又
    不能證明被告犯罪者，應諭知無罪之判決，刑事訴訟法第15
    4條第2項、第301條第1項分別定有明文。次按被告之自白不
    得作為有罪判決之唯一證據，仍應調查其他必要之證據，以
    察其是否與事實相符，刑事訴訟法第156 條第2 項定有明文
    。又刑事訴訟法第161 條第1 項明定：檢察官就被告犯罪事
    實，應負舉證責任，並指出證明之方法。因此，檢察官對於
    起訴之犯罪事實，應負提出證據及說服之實質舉證責任。倘
    其所提出之證據，不足為被告有罪之積極證明，或其指出證
    明之方法，無從說服法院形成被告有罪之心證，基於無罪推
    定之原則，自應為被告無罪判決之諭知，此有最高法院92年
    台上字第128 號判例意旨可資參照。
三、本件公訴人認被告涉犯上開罪嫌，無非係以被告之自白為其
    論據。經查：被告固於偵查及審判中供承其有於上揭時、地
    幫助「家偉」販賣第三級毒品愷他命予「貝貝」乙節，然遍
    查全卷公訴人所提出之各項證據方法，除被告自白之外，並
    無其他確切證據足資佐證被告有幫助「家偉」販賣毒品予「
    貝貝」之犯行，且「貝貝」是否真有其人？「貝貝」是否確
    有與被告電話聯絡接觸？「貝貝」與被告聯絡時所用電話號
    碼為何？「貝貝」是否有與「家偉」聯絡？均屬有疑。是以
    ，本院自無從僅以被告自白而認定被告幫助「家偉」販賣第
    三級毒品愷他命予「貝貝」之犯行，此外，復查無其他積極
    證據足認被告有公訴人所指之上揭犯行，揆諸上開法條規定
    及判例意旨，自應為被告無罪之諭知。原審基此諭知被告此
    部分無罪之判決，經核並無違誤。
四、檢察官上訴意旨略以：被告自白幫助「家偉」販賣第三級毒
    品愷他命予「鼎玉鏇阿慶」部分，業經原審認定有罪，顯見
    其自白出於自由意志，且係同時供出，自與事實相符；又前
    後二案犯罪手法相同，聯絡之行動電話亦同一，復有愷他命
    可資補強，原審就此部分仍為例無罪之判決，應有違誤云云
    ，惟查公訴人就本案所提出之證據方法，除被告自白之外，
    並無其他確切證據足資佐證被告有幫助「家偉」販賣毒品予
    「貝貝」之犯行，而「貝貝」是否真有其人亦未可知，且扣
    案愷他命 7小包，亦難佐證被告有幫助「家偉」販賣毒品予
    「貝貝」之犯行，自不能以前後二案犯罪聯絡之行動電話同
    一，在無任何佐證下，遽入人罪。本案檢察官之上訴，仍為
    無理由，應予駁回。
據上論斷，應依刑事訴訟法第368條，判決如主文。
本案經檢察官許美女到庭執行職務。
中    華    民    國    97    年    8     月    12    日
                  刑事第五庭審判長法  官  吳  敦
                                  法  官  張傳栗
                                  法  官  陳春秋
以上正本證明與原本無異。
如不服本判決，應於收受送達後十日內向本院提出上訴書狀，其
未敘述上訴之理由者並得於提起上訴後十日內向本院補提理由書
（均須按他造當事人之人數附繕本）。
                                  書記官  李家敏
中    華    民    國    97    年    8     月    12    日


司法院資訊處製作；財團法人民間司法改革基金會備份。
